臺灣臺中地方法院刑事判決　　　　　　　99年度訴字第3227號
公　訴　人　臺灣臺中地方法院檢察署檢察官
被　　　告　陳虹伶
上列被告因違反毒品危害防制條例案件，經檢察官提起公訴（九
十九年度毒偵字第二五三七號）及移送併案審理（一００年度毒
偵字第一四一號），本院合議庭裁定進行簡式審判程序，判決如
下：
    主    文
陳虹伶施用第一級毒品，處有期徒刑玖月。扣案之海洛因陸包（
驗餘淨重分別為零點貳玖肆壹公克、零點壹貳柒肆公克、零點
貳伍玖公克、零點壹貳柒柒公克、零點壹玖陸柒公克、零點貳
壹伍公克），均沒收銷燬之。又施用第二級毒品，處有期徒刑伍
月。應執行有期徒刑壹年。扣案之海洛因陸包（驗餘淨重分別為
零點貳玖肆壹公克、零點壹貳柒肆公克、零點貳伍玖公克、零
點壹貳柒柒公克、零點壹玖陸柒公克、零點貳壹伍公克），均
沒收銷燬之。
    犯罪事實
一、陳虹伶前因竊盜案件，經本院以九十三年度沙簡字第四七九
    號判決判處有期徒刑三月，如易科罰金以銀元三百元折算一
    日確定，於民國九十四年四月十二日在監服刑期滿執行完畢
    （距離後述犯罪行為時已逾五年，不構成累犯，起訴書誤認
    為累犯）。又因施用毒品案件，經觀察、勒戒後，認有繼續
    施用毒品之傾向，由法院裁定施予強制戒治，於九十八年九
    月十日因認已無繼續強制戒治之必要而執行完畢釋放出所。
    詎其仍不知警惕，竟於上開強制戒治執行完畢釋放後五年內
    ，基於施用第一級毒品之犯意，於九十九年七月三日凌晨某
    時，以將海洛因摻入香菸中點火燃燒吸食煙氣之方式，在其
    位於臺中市沙鹿區○○○路六八五號二０二號房之租屋處內
    ，施用第一級毒品海洛因一次。陳虹伶另基於施用第二級毒
    品之犯意，於九十九年七月三日凌晨某時，以將甲基安非他
    命置於玻璃管內點火燃燒吸食煙氣之方式，在上址租屋處內
    施用第二級毒品甲基安非他命一次（陳虹伶係先施用甲基安
    非他命，再予施用海洛因）。嗣於九十九年七月五日下午二
    時二十分許，經警徵得陳虹伶男友王智宏之同意，帶同返回
    上址租屋處執行搜索，陳虹伶見狀乃將所持狀似毒品之物丟
    入馬桶中，員警遂合理懷疑陳虹伶涉犯施用毒品罪嫌，並當
    場扣得陳虹伶所有之海洛因六包（驗餘淨重分別為零點二九
    四一公克、零點一二七四公克、零點三二五九公克、零點一
    二七七公克、零點一九六七公克、零點三二一五公克），另
    由員警徵得其同意採集尿液，檢驗結果亦呈嗎啡及甲基安非
    他命陽性反應，因而查悉上情。
二、案經臺中市政府警察局清水分局報告臺灣臺中地方法院檢察
    署檢察官偵查起訴及移送本院併案審理。
    理    由
一、被告陳虹伶於準備程序中，先就上開犯罪事實為有罪之陳述
    ，且所犯係死刑、無期徒刑、最輕本刑為三年以上有期徒刑
    以外之罪，經本院合議庭依刑事訴訟法第二百七十三條之一
    第一項之規定，裁定由法官一人獨任進行簡式審判程序，合
    先敘明。
二、上開犯罪事實，業據被告陳虹伶於警詢、偵查及本院審理時
    坦承不諱，並有行政院衛生署草屯療養院鑑定書一份附卷可
    稽，及海洛因六包（驗餘淨重分別為零點二九四一公克、零
    點一二七四公克、零點三二五九公克、零點一二七七公克、
    零點一九六七公克、零點三二一五公克）扣案為憑。且被告
    於前揭時、地為警查獲後，經警採其尿液送驗結果，確呈嗎
    啡（施用海洛因者會在其體內代謝為嗎啡成分殘留，並經由
    尿液排出）及甲基安非他命陽性反應，有詮昕科技股份有限
    公司出具之濫用藥物尿液檢驗報告、尿液代號與真實姓名對
    照表各一份在卷可參，足徵被告前揭自白應屬實情。而被告
    前因施用毒品案件，經觀察、勒戒後，認有繼續施用毒品之
    傾向，由法院裁定施予強制戒治，於九十八年九月十日因認
    已無繼續強制戒治之必要而執行完畢釋放出所等情，有臺灣
    高等法院被告前案紀錄表、刑案資料查註紀錄表各一份附卷
    可按。本案事證已臻明確，被告犯行洵堪認定。
三、查被告陳虹伶前因施用毒品案件，經強制戒治執行完畢並釋
    放後，五年內再度施用第一、二級毒品海洛因及甲基安非他
    命，核其所為，係犯毒品危害防制條例第十條第一項、第二
    項之施用第一、二級毒品罪。被告為供自己施用之目的而持
    有上開毒品，其於施用前後持有海洛因及甲基安非他命之低
    度行為，應各為施用之高度行為所吸收，均不另論罪。至被
    告所犯上開二罪間，犯意各別，行為互殊，應予分論併罰。
    而被告先前因竊盜案件所處有期徒刑三月之執畢日期為九十
    四年四月十二日，距離本案犯罪之九十九年七月三日已逾五
    年，詳如前述，並有卷附臺灣高等法院被告前案紀錄表可參
    ，尚與刑法第四十七條第一項之累犯要件不相適合。公訴意
    旨認為被告應論以累犯並加重其刑，自有未洽，顯非可採。
    檢察官移送本院併案審理部分（一００年度毒偵字第一四一
    號），核與本案起訴事實完全相同，本院自應一併審究，附
    此敘明。爰審酌被告曾因施用毒品犯行接受觀察、勒戒及強
    制戒治，猶未能從中記取教訓，深切體認毒品危害己身健康
    之鉅，反而再次趁隙施用海洛因及甲基安非他命，顯見被告
    自制能力尚有未足，而有接受相當期間監禁教化之必要，以
    促其及早矯正吸毒惡習；而被告甫因施用第一、二級毒品案
    件，於九十九年四月十九日、同年五月三十一日為警查獲，
    並經本院以九十九年度訴字第二一一七號判決分別判處有期
    徒刑七月（施用第一級毒品部分）、三月及四月（施用第二
    級毒品部分），應執行有期徒刑十月，已於九十九年十月一
    日確定，有臺灣高等法院被告前案紀錄表及該案刑事判決在
    卷足參。被告不僅未能知所警惕，反而在上開案件為警查獲
    後再犯本案施用毒品罪行，益見其主觀惡性非輕，品行不端
    ；惟念及施用毒品固戕害個人健康至鉅，然就他人權益之侵
    害仍屬有限，及其犯罪目的、手段、警詢及偵審期間坦承全
    部犯行之態度、查扣之海洛因毒品數量非少、被告具有國中
    畢業學歷之智識程度等一切情狀，分別量處如主文所示之刑
    ，並定其應執行之刑，以示懲儆。
四、扣案之海洛因六包（驗餘淨重分別為零點二九四一公克、零
    點一二七四公克、零點三二五九公克、零點一二七七公克、
    零點一九六七公克、零點三二一五公克），屬毒品危害防制
    條例第二條第二項第一款所稱之第一級毒品，應依同條例第
    十八條第一項前段之規定，沒收銷燬之。
據上論斷，應依刑事訴訟法第二百七十三條之一第一項、第二百
九十九條第一項前段，毒品危害防制條例第十條第一項、第二項
、第十八條第一項前段，刑法第十一條前段、第五十一條第五款
，判決如主文。
本案經檢察官林于人到庭執行職務。
中    華    民    國   100    年    3     月    28    日
                    刑事第七庭  法  官  高文崇
以上正本證明與原本無異。
如不服本判決應於收受送達後10日內向本院提出上訴書狀，並應
敘述具體理由；其未敘述上訴理由者，應於上訴期間屆滿後20日
內向本院補提理由書（均須按他造當事人之人數附繕本）「切勿
逕送上級法院」。
                                書記官  林淑慧
中    華    民    國   100    年    3     月    28    日
附錄本案論罪科刑法條：
毒品危害防制條例第十條第一項、第二項：
施用第一級毒品者，處六月以上五年以下有期徒刑。
施用第二級毒品者，處三年以下有期徒刑。